【裁判字號】    90,訴,2113
【裁判日期】    901113
【裁判案由】    毒品危害防制條例
【裁判全文】
臺灣臺中地方法院刑事判決                          九十年度訴字第二一一三號
    公  訴  人  臺灣臺中地方法院檢察署檢察官
    被      告  甲○○
右列被告因毒品危害防制條例案件，經檢察官聲請逕以簡易判決處刑（聲請案號：九
十年度毒偵字第三二一六號），本院沙鹿簡易庭認不宜以簡易判決處刑，移送本院刑
事庭改依通常程序審理並判決如左：
    主  文
甲○○連續施用第一級毒品，累犯，處有期徒刑壹年，裝海洛因之殘渣袋壹個沒收銷
燬之；又連續施用第二級毒品，累犯，處有期徒刑陸月，安非他命壹包（毛重零點參
公克）沒收銷燬之，玻璃吸管壹支沒收。應執行有期徒刑壹年肆月，裝海洛因之殘渣
袋壹個、安非他命壹包（毛重零點參公克），均沒收銷燬之，玻璃吸管壹支沒收。
    事  實
一、甲○○於民國（下同）八十八年間因違反毒品危害防制條例案件，經本院判處有
    期徒刑六月確定，於八十九年九月二十二日執行完畢。其於八十七年間因施用毒
    品案件，經本院以八十七年度毒聲字第三九五九號裁定送觀察、勒戒後，認無繼
    續施用毒品之傾向，經臺灣臺中地方法院檢察署檢察官於八十八年一月五日以八
    十七年度偵字第二七二二一號為不起訴處分確定，其復於八十八年間因施用第二
    級毒品案件，經本院以八十八年度毒聲字第三七二號裁定送觀察、勒戒，因有繼
    續施用毒品傾向，經本院以八十八年度毒聲字第九七九號裁定送強制戒治，嗣因
    戒治成效經評定合格，經本院以八十八年度毒聲字第三四四二號裁定停止戒治，
    所餘戒治期間付保護管束，於八十九年二月十日交付保護管束期滿，而其所犯施
    用第二級毒品案件，則經本院於八十八年三月二十六日以八十八年度易字第七六
    三號判處有期徒刑六月確定，於八十九年九月二十二日執行完畢。詎甲○○於出
    獄後，仍不知悔改，基於概括之犯意，自九十年二月間某日起，至同年六月十五
    日下午四時許止，連續在臺中市○○路二一九號九樓十三室朋友住處等地，以將
    第二級毒品安非他命置於玻璃吸管內燒烤吸用其煙之方式，施用安非他命多次；
    其復另行起意，基於概括之犯意，自九十年五月初某日起，至同年六月十五日下
    午四時許止，連續在臺中市○○路二一九號九樓十三室朋友住處等地，以將第一
    級毒品海洛因攙在香菸上點燃吸用其煙之方式，施用海洛因多次。嗣於九十年六
    月十五日晚上七時三十分許，經警依法搜索臺中市○○路二一九號九樓十三室，
    當場查獲甲○○，並扣得其所有供施用安非他命所用之安非他命一包（毛重０‧
    三公克）、玻璃吸管一支，及供施用海洛因所用之裝海洛因之殘渣袋一個等物。
二、案經臺中縣警察局豐原分局報請臺灣臺中地方法院檢察署檢察官聲請簡易判決處
    刑。
    理  由
一、右揭事實，業據被告告甲○○於警訊、偵查及本院審理中坦承不諱，且被告於被
    查獲時所採之尿液經送檢驗結果，係呈甲基安非他命及嗎啡陽性反應乙情，有臺
    中縣衛生局出具之檢驗尿水報告書一紙附卷可稽，此外，復有安非他命一包（毛
    重０‧三公克）、玻璃吸管一支及裝海洛因之殘渣袋一個等物扣案可證，足證被
    告前揭自白，確與事實相符。又被告前於八十七年間因施用毒品案件，經本院以
    八十七年度毒聲字第三九五九號裁定送觀察、勒戒後，認無繼續施用毒品之傾向
    ，經臺灣臺中地方法院檢察署檢察官於八十八年一月五日以八十七年度偵字第二
    七二二一號為不起訴處分確定，於八十八年間因施用第二級毒品案件，經本院以
    八十八年度毒聲字第三七二號裁定送觀察、勒戒，因有繼續施用毒品傾向，經本
    院以八十八年度毒聲字第九七九號裁定送強制戒治，嗣因戒治成效經評定合格，
    經本院以八十八年度毒聲字第三四四二號裁定停止戒治，所餘戒治期間付保護管
    束，於八十九年二月十日交付保護管束期滿，而其所犯施用第二級毒品案件，則
    經本院於八十八年三月二十六日以八十八年度易字第七六三號判處有期徒刑六月
    確定，於八十九年九月二十二日執行完畢等情，業據被告於審理中供承綦詳，並
    有臺灣高等法院被告全國前案紀錄表及上開不起訴處分書、裁定書及判決書在卷
    可憑。本件事證明確，被告三犯施用毒品之犯行，洵堪認定。
二、核被告所為，係犯毒品危害防制條例第十條第一項之施用第一級毒品罪及同條第
    二項之施用第二級毒品罪。被告為施用海洛因及安非他命而分別為持有之低度行
    為，已為其施用之高度行為所吸收，故不另論罪。所犯上開二罪間，犯意各別，
    行為互殊，係屬數罪，應予分論併罰。又被告於八十八年間因違反毒品危害防制
    條例案件，經本院判處有期徒刑六月確定，於八十九年九月二十二日執行完畢乙
    情，有臺灣臺中地方法院檢察署刑案資料查註紀錄表一份在卷可參，其於刑之執
    行完畢後，五年內再犯本件有期徒刑以上之罪，為累犯，應分別依刑法第四十七
    條之規定加重其刑。爰審酌被告犯罪之動機、施用毒品係戕害自身健康、所生危
    害、施用之次數、犯罪後否認犯行之態度等一切情狀，分別量處如主文所示之刑
    ，並定其應執行之刑。扣案之安非他命一包（毛重０‧三公克）係第二級毒品，
    而扣扣案之裝海洛因之殘渣袋一個，其內之海洛因與塑膠袋已無法剝離，亦應認
    係毒品，爰依毒品危害防制條例第十八條第一項前段之規定，宣告沒收銷燬之；
    至於玻璃吸管一支，則係被告所有供施用第二級毒品安非他命所用之物，業據被
    告供明在卷，爰依刑法第三十八條第一項第二款之規定，宣告沒收。
據上論斷，應依刑事訴訟法第四百五十二條、第二百九十九條第一項前段，毒品危害
防制條例第十條第一項、第二項、第十八條第一項前段、第二十條第三項前段，刑法
第十一條前段、第五十六條、第四十七條、第三十八條第一項第二款、第五十一條第
五款，判決如主文。
中      華      民      國      九十      年    十一    月      十三    日
                                          法  官  李  悌  愷
右正本證明與原本無異。
如不服本判決，應於送達後十日內向本院提出上訴狀（須附繕本），上訴於台灣高等
法院台中分院。
                                          書記官
中      華      民      國      九十      年    十一    月      十三    日
附錄法條：
毒品危害防制條例第十條：
施用第一級毒品者，處六月以上五年以下有期徒刑。
施用第二級毒品者，處三年以下有期徒刑。


司法院資訊處製作；財團法人民間司法改革基金會備份。
